【裁判字號】    92,易,258
【裁判日期】    920612
【裁判案由】    傷害
【裁判全文】
臺灣臺北地方法院刑事判決                          九十二年度易字第二五八號
    公  訴  人  臺灣臺北地方法院檢察署檢察官
    被      告  乙○○
右列被告因傷害案件，經檢察官提起公訴（九十二年度偵字第九四四號），本院判決
如左：
    主  文
乙○○傷害人之身體，處拘役伍拾日，如易科罰金，以佰元折算壹日。
    事  實
一、乙○○於民國九十年四月間向甲○○承租振吉電化廠股份有限公司（振吉公司）
    所有位於臺北縣新店市○○路○段二一六號一至三樓之房屋，並交付甲○○押租
    金新台幣（下同）十三萬五千元，嗣因振吉公司通知乙○○，甲○○係違約出租
    前開房屋，且該公司已終止與甲○○之租賃契約，請求乙○○返還房屋，乙○○
    遂向甲○○催討前開押租金，惟甲○○均置之不理而未果，乙○○於九十一年五
    月十八日十時三十分許，在臺北縣新店市○○街六十二號「統一超商」前，適遇
    甲○○並向其催討押租金，為甲○○所拒絕，二人因一言不合，而生爭執，乙○
    ○竟出於傷害之犯意，以徒手毆打甲○○，致其受有兩側眼框瘀腫、左側面頰及
    右前額抓傷、右頸抓傷及浮腫等傷害。
二、案經告訴人甲○○訴由臺北縣政府警察局新店分局報告臺灣臺北地方法院檢察署
    檢察官偵查起訴。
    理  由
一、訊據被告乙○○對於右揭傷害犯行坦承不諱，核與告訴人甲○○之指述及現場目
    擊證人「統一超商」店員楊淑婷於警訊時之證詞相符合，並有卷附同仁醫院、景
    福眼科診斷證明書各一紙可按，被告自白與事實相符，且有前開輔助證據可資佐
    證，事證明確，犯行堪以認定，應依法論科。
二、核被告所為，係犯刑法第二百七十七條第一項傷害罪。爰審酌被告與告訴人間係
    因追討押租金事發生爭執，被告竟動手毆打告訴人，且犯後未與告訴人達成和解
    ，顯無悔意，惟其無前科紀錄，有臺灣高等法院被告全國前案紀錄表在卷可按，
    及告訴人所受傷害之情形，及其犯罪之動機、目的、手段等一切情狀，量處如主
    文所示之刑，並諭知易科罰金之折算標準。
據上論斷，應依刑事訴訟法第二百九十九條第一項前段，刑法第二百七十七條第一項
、第四十一條第一項，罰金罰鍰提高標準條例第一條前段、第二條，判決如主文。
本案經檢察官陳清茂到庭執行職務
中    華    民    國      九十二      年       六      月     十二      日
                                      臺灣臺北地方法院刑事第九庭
                                          法  官  王  綽  光
右正本證明與原本無異。
如不服本判決，應於判決送達後十日內，向本院提出上訴狀。
          書記官  潘  惠  梅
中    華    民    國      九十二      年       六      月     十三      日
附錄論罪科刑法條：刑法第二百七十七條第一項。
 (普通傷害罪)
傷害人之身體或健康者，處三年以下有期徒刑、拘役或一千元以下罰金。
犯前項之罪因而致人於死者，處無期徒刑或七年以上有期徒刑；致重傷者，處三年以
上十年以下有期徒刑。


司法院資訊處製作；財團法人民間司法改革基金會備份。
